【裁判字號】    96,易,1683
【裁判日期】    970227
【裁判案由】    竊盜
【裁判全文】
臺灣高雄地方法院刑事判決              96年度易字第1683號
公  訴  人  臺灣高雄地方法院檢察署檢察官
被      告  丁○○
                      弄1號
            乙○○
上列被告因竊盜案件，經檢察官提起公訴（96年度偵字第3784號
），本院判決如下：
    主  文
丁○○犯結夥三人踰越牆垣竊盜未遂罪，累犯，處有期徒刑捌月
，減為有期徒刑肆月，如易科罰金，以新台幣壹仟元折算壹日。
乙○○犯結夥三人踰越牆垣竊盜未遂罪，處有期徒刑陸月，如易
科罰金，以新台幣壹仟元折算壹日，減為有期徒刑參月，如易科
罰金，以新台幣壹仟元折算壹日。
    事  實
一、丁○○前因殺人案件，經臺灣高等法院台南分院以90年度上
    訴字第1395號刑事判決判處有期徒刑5年6月確定，於民國93
    年1月20日縮短刑期假釋付保護管束，迄至95年3月30日保護
    管束期滿未經撤銷假釋，未執行之刑以已執行論。詎仍不知
    悔改，因年關將近缺錢花用，復與乙○○及甲○○（綽號「
    阿發」）共同基於意圖自己不法所有之犯意聯絡（甲○○部
    分未經檢察官起訴，應由檢察官另行偵查處理），甲○○、
    丁○○2 人先於96年1 月26日14時許，一同前往位於台南市
    ○○路○ 段500 號之泰沅租車行，以甲○○之名義租用小貨
    車1 部後，再駕駛該部小貨車至丁○○之住處搭載乙○○，
    結夥3 人一同前往位於高雄縣湖內鄉○○街74巷42號之新星
    貿易有限公司（下稱新星公司），於同日16時許抵達該公司
    圍牆旁，3 人便從該公司東側圍牆破損處，踰越牆垣侵入新
    星公司內（侵入建築物罪部分未據告訴），著手竊取新星公
    司所有且置於辦公室內之不鏽鋼流理台廚具1 座（重約40公
    斤、價值約新臺幣3000元），且合力徒手將該流理台搬運至
    接近新星公司大門口處，甲○○再至圍牆外準備駕駛上開自
    小貨車至大門口載運時，嗣因觸動保全系統，保全人員與據
    報員警及時趕到，甲○○見狀遂趁隙駕車逃逸，丁○○、乙○○則為警當場查獲而未得逞，並扣得上開流理台1 座（已
    發還），而查悉上情。
二、案經高雄縣政府警察局湖內分局報告臺灣高雄地方法院檢察
    署檢察官偵查起訴。
    理  由
壹、程序方面
    按被告以外之人於審判外之陳述，雖不符刑事訴訟法第159
    條之1 至第159 條之4 之規定，而經當事人於審判程序同意
    作為證據，法院審酌該言詞陳述或書面陳述作成時之情況，
    認為適當者，亦得為證據；當事人、代理人或辯護人於法院
    調查證據時，知有第159 第1 項不得為證據之情形，而未於
    言詞辯論終結前聲明異議者，視為有前項之同意，刑事訴訟
    法第159 條之5 定有明文。本件所援引之以下各項證據（詳
    後述），固有部分屬傳聞證據，然公訴人、被告於本院調查
    證據時，均知有前開第159 第1 項不得為證據之情形，且於
    言詞辯論終結前，均未聲明異議，本院審酌該等證據作成時
    之狀況，並無違法取證之情事，且無不宜作為證據之情形，
    依前開說明，爰認均有證據能力，合先敘明。
貳、實體方面
一、訊據被告丁○○、乙○○於本院審理時固不否認在上開時、
    地，由甲○○駕車搭載渠等2 人前往新星公司，且自圍牆破
    損處侵入該公司內，搬運該公司所有之流理台廚具1 組至公
    司大門口旁之事實，惟均否認有何竊盜之犯行，被告丁○○
    並辯稱：阿發（即甲○○）說朋友公司不再繼續經營，故打
    電話要伊幫忙搬家具，乙○○當天剛好在伊住處，是由阿發
    帶伊等2 人前往新星公司，從圍牆之破洞處進入該公司，伊
    在旁邊看有沒有什麼東西可以搬，故伊無竊盜之犯意云云；
    被告乙○○則辯以：伊與丁○○不知道要去偷東西，是阿發
    要伊等一起去，只說要搬東西，所以便認為東西是阿發的，
    且阿發並未給伊好處云云。經查：
  (一)被告丁○○、乙○○於前揭時地，夥同共犯甲○○，由甲○○駕車搭載2 人前往新星公司，踰越牆垣侵入該公司內下手
    行竊，共同著手竊取該公司所有之流理台1 組，甫搬運該流
    理台接近公司大門口處，因觸動保全系統而為警當場查獲之
    事實，業據證人即共犯甲○○於本院審理中結證稱：那天與
    丁○○碰面時，因快過年了，想去看是否有可回收的東西可
    載，剛好伊身上有錢，便和丁○○去台南租了輛小貨車，至
    丁○○住處時，乙○○也在場並說也要去，丁○○、乙○○
    其中一人說在高雄縣湖內鄉某家公司已經沒有開了，可以去
    看有無東西可以變賣，開車到那家公司後，伊便跟著丁○○
    、乙○○進入公司內，伊等進入公司的地方還是有圍牆，不
    鏽鋼流理台是3 人一起搬的，搬到圍牆的大門口，但還沒搬
    出去，還在公司圍牆內，伊便去開車，由丁○○、乙○○想
    辦法將門打開，此時保全及警察就來了，伊便自己開車離開
    ；原本伊等有到大門口，但大門口關著，所以想先看看有何
    東西再說，丁○○、乙○○便說旁邊有圍牆可以進去，伊等
    便決定由圍牆進去，伊等3 人均知要進入偷東西；因丁○○
    、乙○○帶路，伊才知道新星公司的地點，3 人打算要將贓
    物變賣，朋分花用等語明確（見本院卷第94至98頁），核與
    證人即湖內分局員警丙○○於本院審理中證述：因保全公司
    之通知，伊趕往新星公司，抵達現場時發現有部小貨車看到
    伊便開走，嗣經伊盤查留在現場之丁○○、乙○○，起先2
    人均否認，伊便通知採證小組前來採證，採證前乙○○才承
    認有將流理台從裡面辦公室搬到大門口等查獲本案之情節（
    見本院卷第53至59頁）均互核相符，並有高雄縣政府警察局
    湖內分局扣押筆錄、扣押物品目錄表、贓物認領保管單各1
    份、現場蒐證照片6 張等附卷可證，從而，上開事實堪信為
    真實，被告丁○○、乙○○與共犯甲○○間就前揭竊盜犯行
    有犯意之聯絡及行為之分擔，洵堪認定。
  (二)被告丁○○、乙○○雖以前開情詞置辯，然查，被告2人住
    所地與渠等為本件竊盜犯行之地點即新星公司均位在高雄縣
    湖內鄉，而共犯甲○○則居住於台南縣仁德鄉，衡情被告丁○○、乙○○2 人既有此地緣關係存在，對於新星公司之所
    在、公司狀況較諸共犯甲○○應更為熟稔，是證人甲○○前
    開證述：因丁○○、乙○○帶路，伊才知道新星公司的地點
    等語應較屬可信，況於本件案發前，被告丁○○因購買毒品
    而與共犯甲○○結識，彼此並非熟識，被告乙○○與甲○○
    則素不相識，且無怨隙存在，此經被告2 人於本院準備程序
    、審理中供陳明確（見本院卷第20、21、102 頁），足證共
    犯甲○○當無甘冒偽證罪之刑責，設詞誣陷被告2 人之動機
    存在，又被告2 人既與甲○○均非熟識，對於其藉詞邀約渠
    等一同至友人不再繼續經營之公司搬家具，且至現場可見新
    星公司大門緊閉，3 人係由公司圍牆破損處進入公司等情觀
    之，豈有不心生疑慮之理，此經本院於審理中當庭詢問被告
    丁○○、乙○○（見本院卷第101 、102 頁），渠等復均無
    法就此為合理之交代，由此益證被告2 人為前開舉措顯有竊
    盜之主觀犯意存在甚明，被告丁○○、乙○○所為上開辯詞
    均與常情不符，委無可信，而應以證人甲○○前揭之證述為
    可採。此外，被告2 人於本院審理中固另聲請就上開不鏽鋼
    流理台上之指紋為鑑定，惟被告2 人於本院準備程序中既業
    已供承於前揭時間確與甲○○一同前往新星公司，且被告乙○○有幫忙搬運上開流理台等情（見本院卷第20、21頁），
    又被告2 人與共犯甲○○有竊盜之犯意聯絡、行為分擔乙節
    亦經本院認明如前，是渠等此部分證據調查之聲請並不影響
    本院對被告2 人上開犯行之判斷，而無調查之必要，附此敘
    明。
  (三)綜上，被告丁○○、乙○○所辯各節俱不足採，本件事證明
    確，被告2人前揭竊盜之犯行，已堪認定，應予依法論科。
二、核被告2 人所為，係犯刑法第321 條第2 項、第1 項第4 款
    、第2 款之結夥3 人踰越牆垣竊盜未遂罪。公訴意旨認被告
    2 人僅係犯刑法第321 條第2 項、第1 項第4 款結夥3 人竊
    盜未遂罪，而未認定被告踰越牆垣部分，尚有未洽，惟刑法
    第321 條第1 項所列各款之情形，僅為竊盜罪之加重條件，
    尚無變更起訴法條之必要。被告2 人與共犯甲○○就本件犯
    行有犯意聯絡與行為分擔，均為共同正犯。被告丁○○有如
    事實欄所載有期徒刑執行完畢之前科紀錄，有臺灣高等法院
    被告前案紀錄表1 份在卷可查，其於有期徒刑執行完畢釋放
    後5 年內，故意再犯本件有期徒刑以上之罪，為累犯，應依
    刑法第47條第1 項之規定，加重其刑。被告2 人所竊取之流
    理台尚在被害人公司圍牆內而未搬運取出得手，為未遂犯，
    均應依刑法第25條第2 項之規定減輕其刑，並與被告丁○○
    前開加重事由依法先加重後減輕之。爰審酌被告2 人正值青
    壯，本有大好前程，竟不思以合法手段取得財物，隨意踰越
    牆垣侵入他人公司內竊取財物，所為實屬不該，犯罪後復飾
    詞狡辯，未見悔意，另被告丁○○已有前揭前科紀錄，素行
    不佳，自均應予相當程度之刑事非難，惟念及渠等犯行遭警
    及時查獲，被害人財物業已領回，此有前開贓物認領保管單
    1 紙在卷可據，被害人因此未有進一步損失，兼衡被告2 人
    本件犯罪之手段、所竊取財物之價值非鉅等一切情狀，分別
    量處被告2 人如主文所示之刑，另斟酌被告乙○○教育程度
    係國中畢業、家境勉持等情（見警卷調查筆錄受詢問人欄）
    ，就其宣告刑諭知如主文所示易科罰金之折算標準。末以，
    被告2 人所為前揭竊盜犯行之時間為96年1 月26日，係在中
    華民國96年4 月24日以前，所犯之罪均合於中華民國96年罪
    犯減刑條例第2 條第1 項第3 款所定減刑條件，應依法減其
    宣告刑2 分之1 後，併斟酌被告丁○○教育程度係國中畢業
    、家境勉持（見警卷調查筆錄受詢問人欄）等情及被告乙○○前揭各情，依同條例第9 條規定，諭知如主文所示易科罰
    金之折算標準，以資懲儆。
據上論斷，應依刑事訴訟法第299 條第1 項前段，刑法第28 條
、第321 條第2 項、第1 項第2 款、第4 款、第25條第2 項、第
47條第1 項、第41條第1 項前段，中華民國96年罪犯減刑條例第
2條第1 項第3 款、第4 條、第7 條、第9 條，判決如主文。
本案經檢察官戊○○到庭執行職務。
中    華    民    國    97    年    2     月    27    日
                  刑事第四庭  審判長法  官  陳  箐
                                    法  官  王參和
                                    法  官  鄭凱文
以上正本證明與原本無異。
如不服本判決應於收受本判決後10日內向本院提出上訴書狀，並
應敘述具體理由，如未敘述上訴理由者，應於上訴期間屆滿後20
日內補提理由書狀於本院（均須按他造當事人之人數附繕本）「
切勿逕送上級法院」。
                                    書記官  蕭家玲
中    華    民    國    97    年    2     月    27    日
附錄本案論罪法條：
中華民國刑法第321條
（加重竊盜罪）
犯竊盜罪而有左列情形之一者，處6 月以上、5 年以下有期徒刑
：
一  於夜間侵入住宅或有人居住之建築物、船艦或隱匿其內而犯
    之者。
二  毀越門扇、牆垣或其他安全設備而犯之者。
三  攜帶兇器而犯之者。
四  結夥三人以上而犯之者。
五  乘火災、水災或其他災害之際而犯之者。
六  在車站或埠頭而犯之者。
前項之未遂犯罰之。


司法院資訊處製作；財團法人民間司法改革基金會備份。
